---
title: "Briefing DV capstone"
author: "Your Name"
date: "`r Sys.Date()`"
output: 
 html_document:
   toc: true
   toc_float: true
   highlight: zenburn
   df_print: paged
   theme: flatly
---

```{r setup, include=FALSE}
knitr::opts_chunk$set(echo = TRUE)
```

File ini berisi template untuk mejawab pertanyaan 5W+1H saat briefing Capstone Data Visualization sebagai langkah awal sebelum membuat Dashboard. Silakan Bapak/Ibu mengisi jawaban di bawah. 

File ini tidak akan dinilai namun Bapak/Ibu **WAJIB** disubmit ke dalam classroom pada hari H briefing Capstone Data Visualization.

# What

Tentukan tujuan atau informasi yang ingin ditampilkan dalam dashboard

Tentang Penjualan Video Games dengan datasource :https://www.kaggle.com/datasets/thedevastator/global-video-game-sales-ratings

**Jawab**

Tujuan yang ingin dicapai atau informasi yang ingin disampaikan:

- mengetahui top 10 game global (game dengan penjualan tertinggi)
- mengetahui top 10 platform yang memproduksi top game global
- mengetahui top 10 publisher apa yang digunakan untuk top game global
- mengetahui top 10 developer apa yang digunakan untuk top game global
- mengetahui top 10 genre dari top game global

# Who

Untuk siapa dashboard ini dibuat? Siapa target pembaca dari dashboard ini?

**Jawab**

untuk orang yang ingin membeli atau memainkan games supaya mendapat insight games apa sedang laris dan kemungkinan akan dibeli.
untuk publisher games agar mendapat insight games dengan genre apa yang akan laku dijual dan platform apa yang akan digunakan.


# Why

Apakah data yang dibuat relevan atau sesuai dengan tujuan? Mengapa?

**Jawab**

data yang digunakan merupakan data yang didapat per Februari 2023 sehingga masih sangat relevan untuk proyek ini

# When

Apakah data yang digunakan masih *up to date* atau masih relevan dengan kondisi sekarang? Apakah ada informasi tentang tanggal update terakhir dari data tersebut?

**Jawab**

Menurut situs https://www.kaggle.com/datasets/thedevastator/global-video-game-sales-ratings, datasource yang saya gunakan update pada tanggal 10 Februari 2023


# How

Bagaimana Bapak/Ibu menggunakan visualisasi untuk menjawab tujuan yang telah disebutkan? 

Buat plot yang akan dimasukkan ke dalam dashboard. Boleh dalam bentuk `ggplot` maupun `plotly`.

**Jawab**


```{r}
# preparation data
library(dplyr)
library(ggplot2)
library(scales)
library(glue)
library(plotly)
library(lubridate)
library(DT)
options(scipen = 100)

library(shiny)
library(shinydashboard)

```
```{r}

games.sales <- read.csv("data_input/salesgamesdata.csv", stringsAsFactors = TRUE, encoding = "latin1")
match.row <- match(unique(games.sales$Name), games.sales$Name)
games.sales.clean <- games.sales[match.row, ]

games.sales.clean<-games.sales%>% 
   mutate(
      Name = as.character(Name),
      )

games.sales.clean=select(.data = games.sales.clean, -Critic_Score, -Critic_Count, -User_Score,-User_Count,-Developer,-Rating)
head(games.sales.clean)
```
```{r}
anyNA(games.sales.clean)
```
```{r}
colSums(is.na(games.sales.clean))
```
```{r}
games.sales.clean 
```
```{r}
unique(games.sales.clean$Platform)
```

```{r}
games.sales.clean %>% filter(Genre!="")
```



```{r}
  games.sales.count.top.1 <- games.sales.clean %>%  
      group_by(Name) %>%  
      summarise(sum.Global = sum(Global_Sales)) %>% 
      ungroup() %>% 
      arrange(-sum.Global) %>%
      #gather("key", "value", - c(Name, n)) %>%
      head(1) 

top.publisher <- games.sales.clean  %>%
      filter(Name %in% games.sales.count.top.1$Name)  
top.publisher$Publisher
```
```{r}
games.sales.count <- games.sales.clean %>%  
   filter(Genre %in% c("Sports")) %>% 
      group_by() %>%  
      summarise(sum.Sales.NA = sum(NA_Sales),
                sum.Sales.JP = sum(JP_Sales),
                sum.Sales.EU = sum(EU_Sales),
                sum.Sales.Others = sum(Other_Sales)) %>% 
      ungroup()  

games.sales.count
```
```{r}

games.sales.count.NA <- games.sales.clean %>%   
      group_by() %>%  
      summarise(sum.Sales = sum(NA_Sales)) %>% 
      ungroup()   %>%
      mutate(
        Country = "NA Sales",
        label2 = glue("{sum.Sales}")
      ) 
    games.sales.count.EU <- games.sales.clean %>%   
      group_by() %>%  
      summarise(sum.Sales = sum(EU_Sales)) %>% 
      ungroup()   %>%
      mutate(
        Country = "EU Sales",
        label2 = glue("{sum.Sales}")
      ) 
    games.sales.count.JP <- games.sales.clean %>%   
      group_by() %>%  
      summarise(sum.Sales = sum(JP_Sales)) %>% 
      ungroup()   %>%
      mutate(
        Country = "JP Sales",
        label2 = glue("{sum.Sales}")
      ) 
    games.sales.count.Other <- games.sales.clean %>%   
      group_by() %>%  
      summarise(sum.Sales = sum(Other_Sales)) %>% 
      ungroup()   %>%
      mutate(
        Country = "Other Sales",
        label2 = glue("{sum.Sales}")
      ) 
    games.sales.count.All = rbind(games.sales.count.NA, games.sales.count.EU,games.sales.count.JP,games.sales.count.Other)
    
games.sales.count.All

    plot2 <- plot_ly(games.sales.count.All, labels = ~Country, values = ~sum.Sales, type = 'pie')%>%
      layout(title = 'Proportion of YouTube Categories')
    
    plot2

```

```{r}
sales.country <- c("NA Sales","EU Sales","JP Sales","Other Sales")
sales.Genre <-c("Sports","Racing")#unique(games.sales.clean$Genre)

games.sales.count.top.10 <- games.sales.clean %>% 
      filter(Genre %in% sales.Genre) %>% 
      group_by(Name) %>%  
      summarise(sum.Global = sum(Global_Sales)) %>% 
      ungroup() %>% 
      arrange(-sum.Global) %>%
      #gather("key", "value", - c(Name, n)) %>%
      head(10)
#games.sales.count.top.10

games.sales.count.top.10.NA <- games.sales.clean %>%
  filter(Name %in% games.sales.count.top.10$Name)%>%
   group_by(Name) %>%  
   summarise(sum.Sales = sum(NA_Sales)) %>% 
   ungroup() %>% 
   mutate(
        Country = "NA Sales",
        label = glue("{sum.Sales}")
      )
 #games.sales.count.top.10.NA                              

 games.sales.count.top.10.EU <- games.sales.clean %>%
  filter(Name %in% games.sales.count.top.10$Name)%>%
   group_by(Name) %>%  
   summarise(sum.Sales = sum(EU_Sales)) %>% 
   ungroup() %>% 
   mutate(
        Country = "EU Sales",
        label = glue("{sum.Sales}")
      )
 #games.sales.count.top.10.EU   
 
  games.sales.count.top.10.JP <- games.sales.clean %>%
  filter(Name %in% games.sales.count.top.10$Name)%>%
   group_by(Name) %>%  
   summarise(sum.Sales = sum(JP_Sales)) %>% 
   ungroup() %>% 
   mutate(
        Country = "JP Sales",
        label = glue("{sum.Sales}")
      )
 #games.sales.count.top.10.JP   
 
  games.sales.count.top.10.Others <- games.sales.clean %>%
  filter(Name %in% games.sales.count.top.10$Name)%>%
   group_by(Name) %>%  
   summarise(sum.Sales = sum(Other_Sales)) %>% 
   ungroup() %>% 
   mutate(
        Country = "Others Sales",
        label = glue("{sum.Sales}")
      )
 #games.sales.count.top.10.Others
 
 games.sales.count.top.10.All = rbind(games.sales.count.top.10.NA, games.sales.count.top.10.EU,games.sales.count.top.10.JP,games.sales.count.top.10.Others)
 games.sales.count.top.10.All
 
plot1_bar <- ggplot(data = games.sales.count.top.10.All , mapping = aes(y = reorder(Name,
                                                     sum.Sales), 
                                         x =  sum.Sales, text=label)) + 
  geom_col(mapping = aes(fill = Country))+
  labs(title = "Top 10 Games With Highest Sales",
           x = "Total Sales (in million copies)",
           y = NULL) +
      theme_minimal()+
      theme(legend.position = "top")
    
    ggplotly(plot1_bar, tooltip = "text")
```

```{r}
sales.country <- c("NA Sales","EU Sales","JP Sales","Other Sales")
```

```{r}
games.sales.count <- games.sales.clean %>% 
      group_by(Name) %>%  
      summarise(n=n(),
                sum.NA = sum(NA_Sales),
                sum.EU = sum(EU_Sales),
                sum.JP = sum(JP_Sales),
                sum.Other = sum(Other_Sales),
                sum.Global = sum(Global_Sales)) %>% 
      ungroup() %>% 
      arrange(-sum.Global) %>%
      #gather("key", "value", - c(Name, n)) %>%
      head(10)

games.sales.count
```

Plot untuk menjawab tujuan pertama
```{r}
# your code here
library(plotly) 

games.sales.count <- games.sales.count %>%  
      arrange(-sum.Global) %>%
      head(10)  

 #colors = c("#EB455F", "#FCFFE7", "#BAD7E9", "#2B3467")
games.sales.count$Name <- factor(games.sales.count$Name, levels = unique(games.sales.count$Name)[order(games.sales.count$sum.Global, decreasing = F)])

   plot1 <- plot_ly(games.sales.count, y = ~Name, x = ~sum.NA, type = 'bar', name = '',  marker = list(color = "3C6255"),
                    hovertemplate = paste0("%{x}") 
                    )%>% 
     add_trace(x = ~sum.EU, name = '', marker = list(color = "61876E"))%>% 
     add_trace(x = ~sum.JP, name = '', marker = list(color = "A6BB8D"))%>% 
     add_trace(x = ~sum.Other, name = '', marker = list(color = "EAE7B1"))%>% 
     layout( 
       barmode = 'stack')  %>% layout(showlegend = FALSE)
 
plot1
     
```
```{r}

```

```{r}
#https://stackoverflow.com/questions/71622875/how-to-plot-a-stacked-bar-plot-from-multiple-columns
library(tidyverse)

games.sales.count %>%
  select(-starts_with("sum.")) %>%
  pivot_longer(-Name, names_to = "trait", values_to = "value") %>%
  bind_cols(
    .,
    df %>% select(starts_with("sum.")) %>% pivot_longer(everything(), names_to = NULL, values_to = "Sum")
  ) %>%
  arrange(games.sales.count, desc(trait)) %>% 
  group_by(games.sales.count) %>%
  mutate(cumulative = cumsum(value)) %>%
  ggplot(., aes(fill = trait, y = value, x = fruit)) +
  geom_bar(position = "stack", stat = "identity") +
  geom_label(aes(y = cumulative, label = paste(value, "\ub1", SE)), nudge_y = -1, size = 4,
             label.size = 0, label.r = unit(0, "pt"), fill = NA)
```


Plot kedua
```{r}
# your code here

   platform.sales.count <- games.sales.clean %>% 
     
      group_by(Platform) %>% 
      summarise(total_sales = sum(Global_Sales)) %>% 
      group_by(Platform) %>% 
      arrange(-total_sales) %>%
      head(10) %>%
      mutate(
          label = glue(
            "Platform: {Platform}
            Total Sales: {total_sales}"
          )
        ) 
  
  plot2 <- ggplot(data = platform.sales.count, aes(x = total_sales, 
                                           y = reorder(Platform, total_sales),
                                           text = label)) + 
      geom_col(aes(fill = total_sales)) + 
      labs( x = "Global Sales",
           y = NULL) +
      theme_minimal()  
    
ggplotly(plot2, tooltip = "text")
```

Plot ketiga
```{r}
# your code here
publisher.sales.count <- games.sales.clean %>% 
     
      group_by(Publisher) %>% 
      summarise(total_sales = sum(Global_Sales)) %>% 
      group_by(Publisher) %>% 
      arrange(-total_sales) %>%
      head(10) %>%
      mutate(
          label = glue(
            "Publisher: {Publisher}
            Total Sales: {total_sales}"
          )
        ) 
  
  plot3 <- ggplot(data = publisher.sales.count, aes(x = total_sales, 
                                           y = reorder(Publisher, total_sales),
                                           text = label)) + 
      geom_col(aes(fill = total_sales)) + 
      labs( x = "Global Sales",
           y = NULL) +
      theme_minimal()  
    
ggplotly(plot3, tooltip = "text")

```

Buat chunk baru apabila ada lebih dari 3 plot.
```{r}

developer.sales.count <- games.sales.clean %>% 
      filter(Developer != "") %>% 
      group_by(Developer) %>% 
      summarise(total_sales = sum(Global_Sales)) %>% 
      group_by(Developer) %>% 
      arrange(-total_sales) %>%
      head(10) %>%
      mutate(
          label = glue(
            "Developer: {Developer}
            Total Sales: {total_sales}"
          )
        ) 
  
  plot4 <- ggplot(data = developer.sales.count, aes(x = total_sales, 
                                           y = reorder(Developer, total_sales),
                                           text = label)) + 
      geom_col(aes(fill = total_sales)) + 
      labs( x = "Global Sales",
           y = NULL) +
      theme_minimal()  
    
ggplotly(plot4, tooltip = "text")
```
```{r}
genre.sales.count <- games.sales.clean %>% 
      filter(Genre != "") %>% 
      group_by(Genre) %>% 
      summarise(total_sales = sum(Global_Sales)) %>% 
      group_by(Genre) %>% 
      arrange(-total_sales) %>%
      head(10) %>%
      mutate(
          label = glue(
            "Genre: {Genre}
            Total Sales: {total_sales}"
          )
        ) 
  
  plot5 <- ggplot(data = genre.sales.count, aes(x = total_sales, 
                                           y = reorder(Genre, total_sales),
                                           text = label)) + 
      geom_col(aes(fill = total_sales)) + 
      labs( x = "Global Sales",
           y = NULL) +
      theme_minimal()  
    
ggplotly(plot5, tooltip = "text")
```

# Where

Bagaimana desain layout atau tata letak dashboard yang akan dibuat?

**Jawab**

Contoh penulisan layout. 

Tab atau halaman pertama

- baris 1 : top 1 game, top 1 platform, top 1 publisher  
- baris 2 : top 1 developer, top 1 game
- baris 3 : top 10 games global
-

Tab atau halaman kedua

- baris 1 : 
          kolom 1 : berupa inputan slider (menunjukkan top berapa), radio button (asc dan desc), select multiple (genre)
          kolom 2 : berupa plot terkait dengan trend total sales
- 
-

Tab atau halaman ketiga

- baris 1 : berisi pie chart dengan tampilan komposisi sesuai dengan inputan

Tab atau halaman keempat

- baris 1 : about me, dataset source dan tampilan dataset



```{r}

games.sales.clean<-games.sales.clean%>% 
  filter(Genre!="",Year_of_Release!="N/A",Year_of_Release!="-")

 year.sales$Year_of_Release  <- droplevels( year.sales$Year_of_Release )
  
 year.sales <- games.sales.clean %>%  
      group_by(Year_of_Release) %>%  
      summarise(sum.Global = sum(Global_Sales))  %>%
      ungroup()      %>% 
      mutate(
        Year_of_Release=as.integer(Year_of_Release),
        group = "Global",
        label2 = glue( "Year : {Year_of_Release}
      Total Sales: {sum.Global} millions copies"
        )
      )

 
      # Visualization
    plot3 <- ggplot(year.sales, aes(x=Year_of_Release, y= sum.Global))+
      geom_line(col="red") +
      geom_point(aes(text=label2), col="black") +
      scale_y_continuous(labels = comma) +
      scale_x_continuous() +
      labs(
        title = "",
        x = "",
        y = ""
      ) +
      theme_minimal()
    
    ggplotly(plot3, tooltip = "text")

   
```

```{r}
# read data
games.sales <- read.csv("data_input/salesgamesdata.csv", stringsAsFactors = FALSE, encoding = "latin1")

# cleansing data 
match.row <- match(unique(games.sales$Name), games.sales$Name)
games.sales.clean <- games.sales[match.row, ]

games.sales.clean<-games.sales%>% 
  filter(Genre!="",Year_of_Release!="N/A",Global_Sales > 0.1)%>%
  mutate(
    Name = as.character(Name),
    Platform = as.factor(Platform),
    Genre = as.factor(Genre),
    Publisher = as.factor(Publisher),
    Year_of_Release = as.numeric(Year_of_Release)
  )

games.sales.clean=select(.data = games.sales.clean, -Critic_Score, -Critic_Count, -User_Score,-User_Count,-Developer,-Rating)
```

```{r width=12}
games.sales.count.NA <- games.sales.clean %>%
      group_by(Year_of_Release) %>%  
      summarise(sum.Sales.NA = sum(NA_Sales),sum.Sales.EU = sum(EU_Sales),sum.Sales.JP = sum(JP_Sales),sum.Sales.Other = sum(Other_Sales),sum.Sales.Global = sum(Global_Sales)) %>% 
      ungroup() %>% 
      mutate(
        Country = "NA Sales",
        label2 = glue("{Year_of_Release} : {sum.Sales.NA} millions copies")
      )                              
    
    games.sales.count.EU <- games.sales.clean %>%
      group_by(Year_of_Release) %>%  
      summarise(sum.Sales.NA = sum(NA_Sales),sum.Sales.EU = sum(EU_Sales),sum.Sales.JP = sum(JP_Sales),sum.Sales.Other = sum(Other_Sales),sum.Sales.Global = sum(Global_Sales)) %>% 
      ungroup() %>% 
      mutate(
        Country = "EU Sales",
        label2 =   glue("{Year_of_Release} : {sum.Sales.EU} millions copies")
      )  
    
    games.sales.count.JP <- games.sales.clean %>%
      group_by(Year_of_Release) %>%  
      summarise(sum.Sales.NA = sum(NA_Sales),sum.Sales.EU = sum(EU_Sales),sum.Sales.JP = sum(JP_Sales),sum.Sales.Other = sum(Other_Sales),sum.Sales.Global = sum(Global_Sales)) %>% 
      ungroup() %>% 
      mutate(
        Country = "JP Sales",
       label2 = glue("{Year_of_Release} : {sum.Sales.JP} millions copies")
      ) 
    
    games.sales.count.Others <- games.sales.clean %>% 
      group_by(Year_of_Release) %>%  
      summarise(sum.Sales.NA = sum(NA_Sales),sum.Sales.EU = sum(EU_Sales),sum.Sales.JP = sum(JP_Sales),sum.Sales.Other = sum(Other_Sales),sum.Sales.Global = sum(Global_Sales)) %>% 
      ungroup() %>% 
      mutate(
        Country = "Other Sales",
        label2 = glue("{Year_of_Release} : {sum.Sales.Other} millions copies")
      ) 
    
    games.sales.count.Global <- games.sales.clean %>% 
      group_by(Year_of_Release) %>%  
      summarise(sum.Sales.NA = sum(NA_Sales),sum.Sales.EU = sum(EU_Sales),sum.Sales.JP = sum(JP_Sales),sum.Sales.Other = sum(Other_Sales),sum.Sales.Global = sum(Global_Sales)) %>% 
      ungroup() %>% 
      mutate(
        Country = "Global Sales",
       label2 = glue("{Year_of_Release} : {sum.Sales.Global} millions copies")
      ) 
 
    games.sales.count.All = rbind( games.sales.count.EU, games.sales.count.Others,games.sales.count.JP,games.sales.count.NA,games.sales.count.Global)
  games.sales.count.All %>% 
    mutate(
       Country=as.factor(Country)
    )
                     
    
   
  plot4<-  ggplot(games.sales.count.All,mapping = aes(x=Year_of_Release))+ 
                    geom_line(mapping=aes(y=sum.Sales.NA, color="NA Sales"))+
                    geom_point(mapping=aes(y=sum.Sales.NA, color="NA Sales", text=label2))+ 
                    geom_line(mapping=aes(y=sum.Sales.EU, color="EU Sales"))+
                    geom_point(mapping=aes(y=sum.Sales.EU, color="EU Sales", text=label2))+ 
                    geom_line(mapping=aes(y=sum.Sales.JP, color="JP Sales"))+
                    geom_point(mapping=aes(y=sum.Sales.JP, color="JP Sales", text=label2))+ 
                    geom_line(mapping=aes(y=sum.Sales.Other, color="Other Sales"))+
                    geom_point(mapping=aes(y=sum.Sales.Other, color="Other Sales", text=label2))+ 
                    geom_line(mapping=aes(y=sum.Sales.Global, color="Global Sales"))+
                    geom_point(mapping=aes(y=sum.Sales.Global, color="Global Sales", text=label2))+theme_minimal()
    
    ggplotly(plot4, tooltip = "text")
```
```{r}
time <- as.numeric(rep(seq(1,7),each=7))  # x Axis
value <- runif(49, 10, 100)               # y Axis
group <- rep(LETTERS[1:7],times=7)        # group, one shape per group
data <- data.frame(time, value, group)

# stacked area chart
ggplot(data, aes(x=time, y=value, fill=group)) + 
    geom_area()


data("longley")
```

```{r}
library(ggplot2)
library(hrbrthemes)

# create data
xValue <- 1:10
yValue <- abs(cumsum(rnorm(10)))
data <- data.frame(xValue,yValue)

# Plot
ggplot(data, aes(x=xValue, y=yValue)) +
  geom_area( fill="#69b3a2", alpha=0.4) +
  geom_line(color="#69b3a2", size=2) +
  geom_point(size=3, color="#69b3a2") +
  #theme_ipsum() +
  ggtitle("Evolution of something")
```


```{r}
# import library
library(dplyr)
library(ggplot2)
library(scales)
library(glue)
library(plotly)
library(lubridate)
library(DT)
library(stringr)
library(tidyverse)
options(scipen = 100)

library(shiny)
library(shinyWidgets)
library(shinydashboard)

# read data
games.sales <- read.csv("data_input/salesgamesdata.csv", stringsAsFactors = FALSE, encoding = "latin1")

# cleansing data 
match.row <- match(unique(games.sales$Name), games.sales$Name)
games.sales.clean <- games.sales[match.row, ]

games.sales.clean<-games.sales%>% 
  filter(Genre!="",Year_of_Release!="N/A",Global_Sales > 0.1)%>%
  mutate(
    Name = as.character(Name),
    Platform = as.factor(Platform),
    Genre = as.factor(Genre),
    Publisher = as.factor(Publisher),
    Year_of_Release = as.numeric(Year_of_Release)
  )

games.sales.clean=select(.data = games.sales.clean, -Critic_Score, -Critic_Count, -User_Score,-User_Count,-Developer,-Rating)

games.sales.clean.option <- games.sales.clean %>%
  mutate( 
    Platform = as.character(Platform),
    Genre = as.character(Genre),
    Publisher = as.character(Publisher),
    Year_of_Release = as.numeric(Year_of_Release)
  )



```



```{r}
 # Data Wrangling
    games.sales.count.top.10 <- games.sales.clean %>% 
      filter(Genre %in% c("Sports")) %>% 
      group_by(Name) %>%  
      summarise(sum.Global = sum(Global_Sales)) %>% 
      ungroup() %>% 
      arrange(-sum.Global) %>%
      #gather("key", "value", - c(Name, n)) %>%
      head(10) 
    
    games.sales.count.top.10.NA <- games.sales.clean %>%
      filter(Name %in% games.sales.count.top.10$Name)%>%
      group_by(Name) %>%  
      summarise(sum.Sales = sum(NA_Sales)) %>% 
      ungroup() %>% 
      mutate(
        Region = "NA Sales",
        label2 = glue("Name : {Name}
                      NA Sales : {sum.Sales} million copies")
      )                              
    
    games.sales.count.top.10.EU <- games.sales.clean %>%
      filter(Name %in% games.sales.count.top.10$Name)%>%
      group_by(Name) %>%  
      summarise(sum.Sales = sum(EU_Sales)) %>% 
      ungroup() %>% 
      mutate(
        Region = "EU Sales",
        label2 = glue("Name : {Name}
                      EU Sales : {sum.Sales} million copies")
      )  
    
    games.sales.count.top.10.JP <- games.sales.clean %>%
      filter(Name %in% games.sales.count.top.10$Name)%>%
      group_by(Name) %>%  
      summarise(sum.Sales = sum(JP_Sales)) %>% 
      ungroup() %>% 
      mutate(
        Region = "JP Sales",
        label2 = glue("Name : {Name}
                      JP Sales : {sum.Sales} million copies")
      ) 
    
    games.sales.count.top.10.Others <- games.sales.clean %>%
      filter(Name %in% games.sales.count.top.10$Name)%>%
      group_by(Name) %>%  
      summarise(sum.Sales = sum(Other_Sales)) %>% 
      ungroup() %>% 
      mutate(
        Region = "Other Sales",
        label2 = glue("Name : {Name}
                      Other Sales : {sum.Sales} million copies")
      ) 
    
    games.sales.count.top.10.All = rbind( games.sales.count.top.10.EU, games.sales.count.top.10.Others,games.sales.count.top.10.JP,games.sales.count.top.10.NA
                                        )
  
    
    #Data Visualization 
    games.sales.count.top.10.All$Region <- factor(games.sales.count.top.10.All$Region, levels = c("NA Sales","EU Sales","JP Sales","Other Sales"))
    plot1_bar <- ggplot(data = games.sales.count.top.10.All , mapping = aes(y = reorder(Name,
                                                                                        sum.Sales), 
                                                                            x =  sum.Sales, text=label2)) + 
      geom_col(mapping = aes(fill = Region),position = position_stack(reverse = TRUE)) + 
      scale_fill_manual(values = c( "#82AAE3","#91D8E4","#EAFDFC", "#BFEAF5"))+
      theme_minimal()+
      theme(legend.position = "top",legend.title = element_blank())+
      labs( 
           x = "Total Sales (in million copies)",
           y = NULL) 
    
    plot1_bar
    
```



```{r}
library(tidyverse)
library(rgdal)
library(RColorBrewer)
library(tmap)
library(leaflet)
data(Europe)
tm_shape(Europe) +
  tm_fill("pop_est_dens", id="name", title="Population Density") +
  tm_borders("grey20") + tm_text("iso_a3", size = 0.5) + tm_layout(legend.bg.color = "white")
```
```{r}
library(sp)
spplot(games.sales.count.top.10.All,"CO2",main=paste("CO2 Emissions - Year:",games.sales.count.top.10.All.Region),sub="Metric Tons per capita")
```

```{r}
mypalettevggs <- colorBin( palette="YlOrRd", domain = games.sales.clean$Global_Sales)


 leaflet(games.sales.clean)  %>% #creates base map
      addTiles()  %>% 
      setView( lat=10, lng=0 , zoom=2) %>% #sets default map pan
  addPolygons( #code for happiness map
        fillColor = ~mypalettevggs(Global_Sales), 
        stroke=TRUE, 
        fillOpacity = 0.9, 
        color="white", 
        weight=0.7,
        label = mytext,
        labelOptions = label,
        highlightOptions = highlight,
        group = "World Happiness Index" #group indicates which toggle pane it belongs to
      ) 
```



```{r}
library(maps)
library(ggplot2)
world_data <- ggplot2::map_data('world')
world_data <- fortify(world_data)
head(world_data,100) 
```
```{r}
 
    
    games.sales.count.top.10.NA <- games.sales.clean %>% 
      group_by() %>%  
      summarise(sum.Sales = sum(NA_Sales)) %>% 
      ungroup() %>% 
      mutate(
        Region = "NA Sales",
        label2 = glue("NA Sales : {sum.Sales} million copies")
      )                              
    
    games.sales.count.top.10.EU <- games.sales.clean %>% 
      group_by() %>%  
      summarise(sum.Sales = sum(EU_Sales)) %>% 
      ungroup() %>% 
      mutate(
        Region = "EU Sales",
        label2 = glue("EU Sales : {sum.Sales} million copies")
      )  
    
    games.sales.count.top.10.JP <- games.sales.clean %>% 
      group_by() %>%  
      summarise(sum.Sales = sum(JP_Sales)) %>% 
      ungroup() %>% 
      mutate(
        Region = "JP Sales",
        label2 = glue("JP Sales : {sum.Sales} million copies")
      ) 
    
    games.sales.count.top.10.Others <- games.sales.clean %>% 
      group_by() %>%  
      summarise(sum.Sales = sum(Other_Sales)) %>% 
      ungroup() %>% 
      mutate(
        Region = "Other Sales",
        label2 = glue("Other Sales : {sum.Sales} million copies")
      ) 
    
    games.sales.count.All = rbind( games.sales.count.top.10.EU, games.sales.count.top.10.Others,games.sales.count.top.10.JP,games.sales.count.top.10.NA
                                        )
    
    
    
  
```

```{r}
library(RColorBrewer)
  library(ggiraph)
library(reshape2)

  world_data['grouped'] <- ifelse((world_data$region=="Canada" | world_data$region=="USA"),"NA Sales" ,
                                        ifelse(world_data$region=="Japan","JP Sales", 
  ifelse((world_data$region=="Portugal" | world_data$region=="Spain" | world_data$region=="France"|
         world_data$region=="UK" | world_data$region=="Italy" | world_data$region=="Ireland"|
         world_data$region=="Iceland" | world_data$region=="Germany" | world_data$region=="Belgium"|
         world_data$region=="Austria" | world_data$region=="Slovenia" | world_data$region=="Croatia"|
         world_data$region=="Bosnia and Herzegovina" | world_data$region=="Czech Republic" | world_data$region=="Moldova"|
         world_data$region=="Ukraine" | world_data$region=="Belarus" | world_data$region=="Norway"|
         world_data$region=="Sweden" | world_data$region=="Finland" | world_data$region=="Russia"|
         world_data$region=="Azerbaijan" | world_data$region=="Romania" | world_data$region=="Bulgaria"|
         world_data$region=="Greece" | world_data$region=="Albania" | world_data$region=="Moldova")
         ,"EU Sales", "Other Sales")))
                                
   
  world_data %>%
    filter(world_data$region=="Japan")
  
    world_data['Value'] <- games.sales.count.All$sum.Sales[match(world_data$grouped, games.sales.count.All$Region)]
  world_data['caption'] <- games.sales.count.All$label2[match(world_data$grouped, games.sales.count.All$Region)]
  sort(unique(world_data$region))
  
 
  g <- ggplot() + 
    geom_polygon_interactive(data = world_data, color = 'gray70', size = 0.1,
                                    aes(x = long, y = lat, fill = Value, group = group)) + 
    scale_fill_gradientn(colours = brewer.pal(5, "RdBu"), na.value = 'white') + 
    scale_y_continuous(limits = c(-60, 90), breaks = c()) + 
    scale_x_continuous(breaks = c()) #+ 
    #labs(fill = grouped, color = grouped, title = NULL, x = NULL, y = NULL) 
```

```{r}
# import library
library(dplyr)
library(ggplot2)
library(scales)
library(glue)
library(plotly)
library(lubridate)
library(DT)
library(stringr)
library(tidyverse)
options(scipen = 100)

library(shiny)
library(shinyWidgets)
library(shinydashboard)

# read data
games.sales <- read.csv("data_input/salesgamesdata.csv", stringsAsFactors = FALSE, encoding = "latin1")

# cleansing data 
match.row <- match(unique(games.sales$Name), games.sales$Name)
games.sales.clean <- games.sales[match.row, ]

games.sales.clean<-games.sales%>% 
  filter(Genre!="",Year_of_Release!="N/A",Global_Sales > 0.1)%>%
  mutate(
    Name = as.character(Name),
    Platform = as.factor(Platform),
    Genre = as.factor(Genre),
    Publisher = as.factor(Publisher),
    Year_of_Release = as.numeric(Year_of_Release)
  )

games.sales.clean=select(.data = games.sales.clean, -Critic_Score, -Critic_Count, -User_Score,-User_Count,-Developer,-Rating)

games.sales.clean.option=select(.data = games.sales.clean, Platform,Genre,Publisher,Year_of_Release)
games.sales.clean.option <- games.sales.clean %>%
  mutate( 
    Platform = as.character(Platform),
    Genre = as.character(Genre),
    Publisher = as.character(Publisher),
    Year_of_Release = as.numeric(Year_of_Release)
  ) 



 games.sales.count.NA <- games.sales.clean %>%
      group_by(Year_of_Release) %>%  
      summarise(sum.Sales.NA = sum(NA_Sales),sum.Sales.EU = sum(EU_Sales),sum.Sales.JP = sum(JP_Sales),sum.Sales.Other = sum(Other_Sales),sum.Sales.Global = sum(Global_Sales)) %>% 
      ungroup() %>% 
      mutate(
        Country = "NA Sales",
        label2 = glue("{Year_of_Release} : {sum.Sales.NA} million copies")
      )                              
    
    games.sales.count.EU <- games.sales.clean %>%
      group_by(Year_of_Release) %>%  
      summarise(sum.Sales.NA = sum(NA_Sales),sum.Sales.EU = sum(EU_Sales),sum.Sales.JP = sum(JP_Sales),sum.Sales.Other = sum(Other_Sales),sum.Sales.Global = sum(Global_Sales)) %>% 
      ungroup() %>% 
      mutate(
        Country = "EU Sales",
        label2 =   glue("{Year_of_Release} : {sum.Sales.EU} million copies")
      )  
    
    games.sales.count.JP <- games.sales.clean %>%
      group_by(Year_of_Release) %>%  
      summarise(sum.Sales.NA = sum(NA_Sales),sum.Sales.EU = sum(EU_Sales),sum.Sales.JP = sum(JP_Sales),sum.Sales.Other = sum(Other_Sales),sum.Sales.Global = sum(Global_Sales)) %>% 
      ungroup() %>% 
      mutate(
        Country = "JP Sales",
        label2 = glue("{Year_of_Release} : {sum.Sales.JP} million copies")
      ) 
    
    games.sales.count.Others <- games.sales.clean %>% 
      group_by(Year_of_Release) %>%  
      summarise(sum.Sales.NA = sum(NA_Sales),sum.Sales.EU = sum(EU_Sales),sum.Sales.JP = sum(JP_Sales),sum.Sales.Other = sum(Other_Sales),sum.Sales.Global = sum(Global_Sales)) %>% 
      ungroup() %>% 
      mutate(
        Country = "Other Sales",
        label2 = glue("{Year_of_Release} : {sum.Sales.Other} million copies")
      ) 
    
    games.sales.count.Global <- games.sales.clean %>% 
      group_by(Year_of_Release) %>%  
      summarise(sum.Sales.NA = sum(NA_Sales),sum.Sales.EU = sum(EU_Sales),sum.Sales.JP = sum(JP_Sales),sum.Sales.Other = sum(Other_Sales),sum.Sales.Global = sum(Global_Sales)) %>% 
      ungroup() %>% 
      mutate(
        Country = "Global Sales",
        label2 = glue("{Year_of_Release} : {sum.Sales.Global} million copies")
      ) 
    
    games.sales.count.All = rbind( games.sales.count.EU, games.sales.count.Others,games.sales.count.JP,games.sales.count.NA,games.sales.count.Global)
    games.sales.count.All %>% 
      mutate(
        Country=as.factor(Country)
      ) 
    
    plot5<-  ggplot(games.sales.count.All,mapping = aes(x=Year_of_Release))+ 
      geom_line(data=games.sales.count.NA,mapping=aes(y=sum.Sales.NA, color="NA Sales"))+
      geom_point(data=games.sales.count.NA,mapping=aes(y=sum.Sales.NA, color="NA Sales", text=label2))+ 
      geom_line(data=games.sales.count.EU,mapping=aes(y=sum.Sales.EU, color="EU Sales"))+
      geom_point(data=games.sales.count.EU,mapping=aes(y=sum.Sales.EU, color="EU Sales", text=label2))+ 
      geom_line(data=games.sales.count.JP,mapping=aes(y=sum.Sales.JP, color="JP Sales"))+
      geom_point(data=games.sales.count.JP,mapping=aes(y=sum.Sales.JP, color="JP Sales", text=label2))+ 
      geom_line(data=games.sales.count.Others,mapping=aes(y=sum.Sales.Other, color="Other Sales"))+
      geom_point(data=games.sales.count.Others,mapping=aes(y=sum.Sales.Other, color="Other Sales", text=label2))+ 
      geom_line(data=games.sales.count.Global,mapping=aes(y=sum.Sales.Global, color="Global Sales"))+
      geom_point(data=games.sales.count.Global,mapping=aes(y=sum.Sales.Global, color="Global Sales", text=label2))+
      labs(title = "Sales Trend",
           x = "Year",
           y = "", 
           caption = "Source : kaggle.com") + 
      theme(legend.position = "bottom")+
      theme_minimal()+
      theme(legend.position = "top", plot.title = element_text(hjust = 0.5))
    
    ggplotly(plot5, tooltip = "text")
```

